【裁判字號】    98,交訴,1
【裁判日期】    980626
【裁判案由】    公共危險等
【裁判全文】
臺灣臺南地方法院刑事判決               98年度交訴字第1號
公  訴  人  臺灣臺南地方法院檢察署檢察官
被      告  甲○○
上列被告因公共危險等案件，經檢察官提起公訴（97年度偵字第
11242號），被告於準備程序進行中就被訴事實為有罪之陳述，
經本院合議庭裁定由受命法官獨任進行簡式審判程序後，判決如
下：
    主    文
甲○○服用酒類，不能安全駕駛動力交通工具而駕駛，處有期徒
刑參月；又因過失致人於死，處有期徒刑玖月；又駕駛動力交通
工具肇事，致人死亡而逃逸，處有期徒刑壹年。應執行有期徒刑
壹年拾月。
    事    實
一、甲○○自民國97年6月29日14、15時許，在臺南縣官田鄉西
    庄村某處與友人一同飲酒後，明知其已達不能安全駕駛動力
    交通工具之程度，仍於同日20時許駕駛車號J5-2096號自小
    客車，載送楊秀花母子等三人返回住處，待楊秀花母子等三
    人下車後，甲○○隨即駕駛前開自小客車離去，嗣於同日20
    時9分許，行經臺南縣官田鄉官田村南165線36.9公里處時，
    甲○○因不勝酒力，且未注意車前狀況，竟自後追撞同向前
    方騎乘腳踏車之陳峻杰，致陳峻杰自車上彈起並猛烈撞擊該
    自小客車之前擋風玻璃後，掉落地面，而受有顱內出血及頭
    頸胸背腰臀部多處撞挫傷之傷害，雖經送往奇美醫院柳營分
    院急救，仍因到院前已死亡而急救無效。甲○○於肇事後，
    並未停車察看，旋即駕車逃離現場。嗣經臺南縣警察局麻豆
    分局員警依據車禍現場所遺留之汽車碎片而循線查獲。
二、案經陳峻杰之配偶丙○○告訴臺灣臺南地方法院檢察署檢察
    官及臺南縣警察局麻豆分局報請臺灣臺南地方法院檢察署檢
    察官偵查起訴。
    理    由
一、本件係經被告甲○○於準備程序中為有罪之表示，而經本院
    裁定以簡式審判程序加以審理，依刑事訴訟法第273條之2、
    第159條第2項之規定，不適用傳聞法則有關限制證據能力之
    相關規定，合先敘明。
二、訊據被告甲○○對於上揭犯罪事實坦承不諱，並有證人即冠
    昱汽車修護廠負責人劉秋逢、被告之同居人楊秀花、宏昇汽
    車修護廠負責人陳憲利、被告之友人蔡明芳及目擊證人楊宗
    伯等人分別於警詢或偵訊中之證言在卷可稽，復有道路交通
    事故現場圖、道路交通事故調查報告表(一)、(二)各1紙、肇事
    後現場所照之照片14張、道路監視器翻拍之白色汽車照片9
    張、宏昇汽車修護廠委修單、冠昱汽車修護廠估價單、通聯
    調閱查詢單各1紙等附卷可查。又被害人陳峻杰係遭被告所
    駕駛之車號J5-2096號自小客車撞擊後，彈撞至被告車輛之
    前擋風玻璃後，再跌落地面，致傷重不治死亡等事實，亦經
    臺灣臺南地方法院檢察署檢察官督同檢驗員相驗明確，製有
    勘驗筆錄、相驗屍體證明書、驗斷書各1份及相驗照片30張
    在卷足憑。又本件交通事故經囑請臺灣省臺南區車輛行車事
    故鑑定委員會鑑定結果，亦認甲○○酒後駕駛小客車，未注
    意車前狀況，為肇事因素，有該會97年9月4日南鑑字第0975
    902584號函暨鑑定意見書在卷可佐。是被害人陳峻杰係因本
    件車禍死亡，已如前述，則被害人陳峻杰之死亡與被告之過
    失行為間，顯有相當因果關係。綜上，足徵被告自白與事實
    相符，堪以採信，因此，本件被告服用酒類，不能安全駕駛
    動力交通工具而駕駛、過失致人於死及肇事致人死亡而逃逸
    之犯行，均堪認定，應予依法論科。
三、核被告甲○○所為，係犯刑法第185條之3服用酒類，不能安
    全駕駛動力交通工具而駕駛罪、同法第276條第1項之過失致
    人於死罪及同法第185條之4肇事逃逸罪。被告所犯上開三罪
    間，犯意各別，行為互殊，罪名不同，應分論併罰。又被告
    為汽車駕駛人，其酒醉駕車因而致人死亡，依法應負刑事責
    任，應依道路交通管理處罰條例第86條第1項規定，就其所
    犯過失致死罪部分加重其刑。爰審酌被告疏未注意道路交通
    安全規則，飲酒後駕車未注意車前狀況，自後追撞同向騎乘
    腳踏車之被害人陳峻杰而肇事，並致被害人陳峻杰死亡之過
    失情節，且於肇事後未下車察看，亦未採取救護或其他必要
    措施，旋即駕車逃逸駛離現場，惡性非輕，且未能與被害人
    陳峻杰之家屬達成和解，並審酌被告品性、生活狀況、智識
    程度（高中肄業），及被告犯後坦承犯行之態度等一切情狀
    ，分別量處如主文所示之刑，並定應執行之刑，以資懲儆。
據上論斷，應依刑事訴訟法第299條第1項前段、第273條之1第1
項，刑法第185條之3、第276條第1項、第185條之4、第51條第5
款，道路交通管理處罰條例第86條第1項，刑法施行法第1條之1
，判決如主文。
本案經檢察官乙○○到庭執行職務。
中    華    民    國    98    年    6     月    26    日
                      交通法庭  法  官  張家瑛
以上正本證明與原本無異。
如不服本判決應於收受本判決後10日內向本院提出上訴書狀，並
應敘述具體理由。其未敘述上訴理由者，應於上訴期間屆滿後20
日內向本院補提理由書狀（均須按他造當事人之人數附繕本）「
切勿逕送上級法院」。
                                書記官  李淑惠
中    華    民    國    98    年    6     月    29    日
附錄本案論罪科刑法條全文：
刑法第185條之3：
服用毒品、麻醉藥品、酒類或其他相類之物，不能安全駕駛動力
交通工具而駕駛者，處一年以下有期徒刑、拘役或科或併科十五
萬元以下罰金。
刑法第276條第1項：
因過失致人於死者，處二年以下有期徒刑、拘役或二千元以下罰
金。
刑法第185條之4：
駕駛動力交通工具肇事，致人死傷而逃逸者，處六月以上五年以
下有期徒刑。


司法院資訊處製作；財團法人民間司法改革基金會備份。
